# 请问陈版

提问人：yiyeguyun 时间：2010-01-23 14:00:55
“关于企业手续费及佣金支出税前扣除政策的通知 ” 财税[2009]29号 中：企业发生与生产经营有关的手续费及佣金支出，不超过以下规定计算限额以内的部分，准予扣除；超过部分，不得扣除。　...... 2.其他企业：按与具有合法经营资格中介服务机构或个人(不含交易双方及其雇员、代理人和代表人等)所签订服务协议或合同确认的收入金额的5%计算限额。 这段法规没读懂，这个限额是指交易交易双方收入的5%，还是中介收入的5%？

回答人：chenyiwei
回复 藤椅 yiyeguyun 的帖子一般达不到“剩余 95 ％需作纳税调整”的程度的。因为这里的5%是指与佣金对应的收入的5%，而不是佣金支出本身的5%。 这个通知的主要目的是防范使用佣金手段转移利润避税，以及商业贿赂等问题。